# 交叉持股？

提问人：bkmoon 时间：2023-03-09 21:43:17
A公司持股B公司100%股份 C公司持有A公司10%股份 本期B公司收购C公司25%的股份 合并账务处理是直接将C公司按照成本法计量？？？不存在交叉持股？

回答人：chenyiwei
是，A的合并报表层面不存在库存股，不需要抵销实收资本；但在A的合并报表中，应冲回B对C权益法核算中间接确认的来源于C对A持股的投资收益（10%*25%=2.5%）。